臺灣臺北地方法院刑事判決　　　　　100年度交簡上字第7號
公　訴　人　臺灣臺北地方法院檢察署檢察官
被　　　告
即上訴人　　林呈維
上列上訴人即被告因公共危險案件，不服本院於中華民國99年12
月14日所為99年度北交簡字第1243號第一審刑事簡易判決（聲請
簡易判決處刑案號：臺灣臺北地方法院檢察署99年度撤緩偵字第
369 號），提起上訴，本院管轄之第二審合議庭判決如下：
    主      文
上訴駁回。
林呈維緩刑貳年，緩刑期間付保護管束，並應於緩刑期間內，依
臺灣臺北地方法院檢察署檢察官之命令，參加道路交通安全講習
拾貳小時。
    事實及理由
一、本案經本院審理結果，認原審判決認事、用法及量刑均無不
    當，應予維持，並引用原審判決書記載之事實、證據及理由
    （如附件）。上訴人（下稱「被告」）林呈維提起本件上訴
    ，對原審認定之犯罪事實並不爭執，其上訴為無理由，應予
    駁回。
二、查本案被告前未曾受有期徒刑以上刑之宣告，此有臺灣高等
    法院被告全國前案紀錄表附卷可參，素行尚佳，因一時貪杯
    ，始罹刑典，而被告前受檢察官緩起訴處分，本應主動繳納
    緩起訴處分金新台幣（下同）4 萬2 千元，並參加道路安全
    講習6 小時，惟係因從事勞動不慎造成左足內側第三度燒傷
    又合併蜂窩性組織炎，致長期未能工作而無收入來源，致在
    繳納3 萬2 千元後，未能繳納餘款1 萬元，且因行動不便致
    未依通知參加道路安全講習，又因無知而未請假，始遭到檢
    察官撤銷原緩起訴處分乙節，業據上訴人於本院審理中供陳
    明確，並提出勞工保險傷病診斷書、勞工保險局99年8 月2
    日保承職字第09910282410 號函及國防醫學院三軍總醫院診
    斷証明書各1 紙附卷可稽，自堪信為真實。而被告既已繳納
    3 萬2 千元，僅餘1 萬元未繳，足徵被告之違反緩起訴處分
    之情節尚非嚴重，而被告係因無知且行動不便致未請假，亦
    未參加道路交通安全講習，亦情有可憫，而被告在本院審理
    時亦表示悔悟、認錯，其經此起訴與審判之教訓後，應已知
    警惕，而無再犯之虞，本院因認對被告所宣告之刑，以暫不
    執行為適當，爰依刑法第74條第1 項第1 款之規定，併予宣
    告緩刑2 年，以啟自新，惟為確實使被告有正確之法律觀念
    ，依法併宣告緩刑期內付保護管束，並仍應由地方法院檢察
    署檢察官安排道路交通安全講習，以為正確之法治教育，以
    儆來茲。
據上論斷，應依刑事訴訟法第455 條之1 第1 項、第3 項、第
373 條、第368 條，刑法第74條第1 項第1 款、第2 項第6 款、
第93條第1 項第2 款，判決如主文。
本案經檢察官柯木聯到庭執行職務。
中    華    民    國   100    年    3     月    11    日
                  刑事第十二庭審判長法  官  李英豪
                                    法  官  曾正龍
                                    法  官  楊台清
以上正本證明與原本無異。
不得上訴。
                                    書記官  劉子豪
中    華    民    國   100    年    3     月    11    日
附錄本案論罪科刑法條全文：
中華民國刑法第185條之3
服用毒品、麻醉藥品、酒類或其他相類之物，不能安全駕駛動力
交通工具而駕駛者，處1 年以下有期徒刑、拘役或科或併科15萬
元以下罰金。